【裁判字號】    97,上訴,2669
【裁判日期】    971028
【裁判案由】    違反槍砲彈藥刀械管制條例
【裁判全文】
臺灣高等法院刑事判決                97年度上訴字第2669號
上  訴  人
即  被  告  甲○○
選任辯護人  康勝男律師                      1
上列上訴人因違反槍砲彈藥刀械管制條例案件，不服臺灣桃園地
方法院96年度訴字第1685號，中華民國97年3月31日第一審判決
（起訴案號：臺灣桃園地方法院檢察署96年度偵字第13535號）
，提起上訴，本院判決如下：
    主  文
上訴駁回。
    事實及理由
一、本案經本院審理結果，認第一審判決以上訴人即被告甲○○
    係犯槍砲彈藥刀械管制條例第8條第4項之未經許可，持有可
    發射子彈具有殺傷力之改造手槍罪。被告自96年5月上旬某
    日取得上開改造手槍起，至96年5月27日中午12時35分許經
    警查獲時為止，持續持有改造手槍之行為，為一罪。且被告
    為累犯，依刑法第47條第1項之規定加重其刑。並審酌具殺
    傷力之槍枝為我國法律明文禁止持有之物，此業經政府宣導
    已久，為社會大眾周知，被告無故持有槍枝，無視於法禁，
    且極有可能以之傷人，對他人生命、身體產生極大潛在危險
    ，且嚴重危及社會治安，所生危害不輕，惟念其所持有之具
    殺傷力槍枝僅一支，數量非鉅，且持有時間不長，及其教育
    程度為國中肄業，智識程度不高，是非判斷能力較為薄弱，
    及事後否認犯行之態度等一切情狀，判決被告「甲○○未經
    許可，持有可發射子彈具有殺傷力之改造手槍，累犯，處有
    期徒刑參年肆月，併科罰金新臺幣陸萬元，罰金如易服勞役
    ，以新臺幣壹仟元折算壹日。扣案仿WALTHER廠PPK/S型半自
    動手槍製造之改造手槍壹枝（不含彈匣，槍枝管制編號：00
    00000000號）沒收。」；認事用法及量刑均無不當，應予維
    持，並引用第一審判決書記載之事實、證據及理由（如附件
    原審判決書）。
二、被告上訴意旨稱：是朋友丙○○拿玩具槍去我那邊玩，沒有
    帶走，我不知有殺傷力等語。
三、經查：
（一）扣案改造手槍1支（槍枝管制編號：0000000000號），係
      員警於96年5月27日中午12時35分許，在被告桃園縣桃園
      市○○路○段98巷50號3樓之1之住處，被告房內之床上以
      棉被掩飾，被查獲，業經被告於原審坦認在卷（見原審卷
      第55頁）。
（二）該扣案改造手槍，於偵查中，由檢察官囑託內政部警政署
      刑事警局鑑定，該局依性能檢驗法鑑定，鑑驗結果認：送
      鑑改造手槍1支（槍枝管制編號：0000000000號），認係
      改造手槍，由仿WALTHER廠PPK/S型半自動手槍製造之槍枝
      ，換裝土造金屬槍管而成，擊發功能正常，可供擊發適用
      子彈使用，研判具殺傷力，有照片，及該局96年6月25日
      刑鑑字第0960084444號槍彈鑑定書在卷可按（見偵查卷第
      40頁至第42頁）。
（三）被告於偵查、原審中稱：友人還要求其代為尋找彈匣（見
      偵查卷第38頁、原審卷第54頁），且已經持有10幾天或2
      、3星期（見偵查卷第38頁、原審卷第55頁）。被告自66
      年起有犯案記錄，且多次入監、所，經過多次審判、執行
      （見卷附本院被告全國前案紀錄表），對於不能非法持有
      槍枝一事，應有認識。
（四）證人丁○○、乙○○之證言，均稱來自聽聞，屬於傳聞證
      據，不能作為有利被告之認定，至證人丙○○經本院傳拘
      無著，附此說明。另被告雖請求傳證人謝和坤，惟本案事
      證已明，核無再傳喚之必要，併予敘明。
四、本案事證已明。被告仍執前詞否認犯罪，而指摘原判決不當
    ，為無理由，應予駁回。
據上論斷，應依刑事訴訟法第373條、第368條，判決如主文。
本案經檢察官周誠南到庭執行職務。
中    華    民    國    97    年    10    月    28    日
                  刑事第一庭  審判長法  官  葉騰瑞
                                    法  官  莊明彰
                                    法  官  王炳梁
以上正本證明與原本無異。
如不服本判決，應於收受送達後十日內向本院提出上訴書狀，其
未敘述上訴之理由者並得於提起上訴後十日內向本院補提理由書
（均須按他造當事人之人數附繕本）。
                                    書記官  廖逸柔
中    華    民    國    97    年    10    月    29    日
附錄本案論罪科刑法條全文：
槍砲彈藥刀械管制條例第8條：
未經許可，製造、販賣或運輸鋼筆槍、瓦斯槍、麻醉槍、獵槍、
空氣槍或第4條第1項第1款所定其他可發射金屬或子彈具有殺傷
力之各式槍砲者，處無期徒刑或5年以上有期徒刑，併科新臺幣1
千萬元以下罰金。
未經許可，轉讓、出租或出借前項所列槍枝者，處5年以上有期
徒刑，併科新臺幣1千萬元以下罰金。
意圖供自己或他人犯罪之用，而犯前二項之罪者，處無期徒刑或
7年以上有期徒刑，併科新臺幣1 千萬元以下罰金。
未經許可，持有、寄藏或意圖販賣而陳列第1 項所列槍枝者，處
3年以上10年以下有期徒刑，併科新臺幣700 萬元以下罰金。
第1項至第3項之未遂犯罰之。
附件：
臺灣桃園地方法院刑事判決              96年度訴字第1685號
公  訴  人  臺灣桃園地方法院檢察署檢察官
被      告  甲○○  男  46歲（民國○○年○○月○○日生）
                    身分證統一編號：Ｚ000000000號
                    住桃園縣八德市○○路202號
                    居桃園縣桃園市○○路○段98巷50號3樓
                      之1
選任辯護人  康勝男律師
上列被告因違反槍砲彈藥刀械管制條例案件，經檢察官提起公訴
（96年度偵字第13535 號），本院判決如下：
    主  文
甲○○未經許可，持有可發射子彈具有殺傷力之改造手槍，累犯
，處有期徒刑參年肆月，併科罰金新臺幣陸萬元，罰金如易服勞
役，以新臺幣壹仟元折算壹日。扣案仿WALTHER 廠PPK/S 型半自
動手槍製造之改造手槍壹枝（不含彈匣，槍枝管制編號：000000
0000號）沒收。
    事  實
一、甲○○前於民國93年間分別因施用第一級、第二級毒品案件
    ，為本院以93年訴字第585 號、94年訴字第1204號各判處有
    期徒刑7 月確定，於94年4 月8 日入監接續執行後，於95年
    5 月25日縮刑期滿執行完畢，詎不知警惕，明知可發射子彈
    具有殺傷力之改造手槍為槍砲彈藥刀械管制條例所管制之物
    品，未經許可，不得無故持有，竟基於非法持有具有殺傷力
    改造手槍之犯意，於96年5 月上旬某日，在桃園縣桃園市○○路○ 段98巷50號3 樓之1 之住處，收受友人丙○○所交付
    之具有殺傷力之仿WALTHER 廠PPK/S 型半自動手槍，換裝土
    造金屬槍管而成之改造手槍1 支（不含彈匣，槍枝管制編號
    ：0000000000號），並將前開槍枝置放在其上開住處房間內
    而無故持有之。嗣於同年5 月27日中午12時35分許，在上址
    為警查獲，並扣得前開槍枝1 支，而查知上情。
二、案經桃園縣政府警察局平鎮分局報告臺灣桃園地方法院檢察
    官偵查起訴。
    理  由
一、證據能力：
  (一)按被告之自白，非出於強暴、脅迫、利誘、詐欺、疲勞訊問
    、違法羈押或其他不正之方法，且與事實相符者，得為證據
    ，刑事訴訟法第156 條第1 項定有明文。被告甲○○並未抗
    辯其於警詢、檢察官偵查中及本院審理時之自白有非任意性
    之情形，本院亦查無明顯事證，有不正詢問之情，應認其自
    白具有任意性，且與事實相符（如下述）而有證據能力。
  (二)卷附搜索、扣押筆錄、扣押物品目錄表，經查並無不得作為
    證據之事由，依法自得作為證據。
  (三)內政部警政署刑事警察局96年6 月25日刑鑑字第0960084444
    號槍彈鑑定書，係該局依檢察機關概括授權執行鑑定職務所
    出具之書面鑑定報告，依刑事訴訟法第208 條第1 項規定無
    須準用鑑定人具結之規定，且屬同法第159 條第1 項之法律
    另有規定之傳聞例外，自得作為證據。
  (四)扣案具殺傷力之改造槍枝1 支（不含彈匣，槍枝管制編號：
    0000000000號），並非供述證據，無傳聞法則之適用，與本
    案具有關聯性，且上開物證經員警合法取得，具有證據能力
    。
二、訊據被告甲○○對其於96年5 月上旬某日，在桃園縣桃園市
    ○○路○ 段98巷50號3 樓之1 之住處，收受友人丙○○所寄
    藏之改造手槍1 支之事實大致坦承不諱，並自承警、偵訊中
    筆錄記載為「阿雄」或「阿祥」乃「阿強」台語發音近似字
    之誤植（見96年度偵字第13535 號偵查卷第6 頁、第38頁、
    本院96年審訴字第630 號卷第34頁96年11月4 日準備程序筆
    錄、本院96年訴字1685號卷第54頁96年3 月11日本院審理筆
    錄），惟仍矢口否認有何持有具有殺傷力之改造手槍之犯行
    ，辯稱：伊並不知情該槍是有殺傷力之手槍，以為是玩具槍
    ，且係丙○○在其住處把玩後忘記帶回云云。經查：
  (一)扣案改造手槍1 支（槍枝管制編號：0000000000號），經送
    內政部警政署刑事警局依性能檢驗法鑑定，鑑驗結果認：送
    鑑改造手槍1 支（槍枝管制編號：0000000000號），認係改
    造手槍，由仿WALTHER 廠PPK/S 型半自動手槍製造之槍枝，
    換裝土造金屬槍管而成，擊發功能正常，可供擊發適用子彈
    使用，研判具殺傷力，有該局96年6 月25日刑鑑字第096008
    4444號槍彈鑑定書1 份在卷可按。而該槍枝全槍主要組成物
    為金屬，重量沈甸，且具銀色槍身與扳機，槍管貫通，有該
    槍枝之照片四幅（見同上偵卷第42頁），並有該槍扣案可稽
    。是由上開鑑定機構以外觀判定為主之性能檢驗法之鑑驗結
    果及槍枝本身以觀，該槍之重量、結構及使用之材質，均與
    一般發射BB彈之空氣槍或玩具槍顯然有別，被告竟推諉不知
    其有殺傷力，以為僅屬玩具槍枝云云，顯為畏罪卸責之詞，
    難加採信。
  (二)被告於本院審理時辯稱丙○○來伊住處把玩該槍之後，就沒
    有帶走，並且要被告幫忙找BB彈之彈匣云云（詳上開訴字卷
    第54頁），惟查被告曾於偵訊時自承該槍係由丙○○（筆錄
    誤載為「阿祥」）去伊國際路之住處時所借放的，且丙○○
    告知被告該槍沒有彈匣，要被告幫忙找找看云云（見偵卷第
    38頁），前後供詞顯有出入；然經證人丁○○在本院證述稱
    ：大約一年多前（距96年3 月11日作證前），丙○○確曾去
    伊家中，要求伊帶他去被告家，伊就帶丙○○去被告家，當
    時被告與丙○○兩人在房間裡說話，伊在客廳看電視，而當
    時他們出房間時候丙○○有說到要被告幫他找彈匣，就是改
    造手槍的彈匣，伊在客廳剛好有聽到等語明確（詳本院訴字
    卷第49、50頁）。是證人丁○○之證詞，與被告於偵查時之
    供述較相符合，堪認被告偵查中所供較為可採，是被告明知
    該槍係屬改造手槍，並答應丙○○為其尋找適用彈匣，而自
    丙○○處收受該槍枝之事實應堪認定。又本件被告係自96年
    5 月上旬某日起即收受該槍，直至96年5 月27日始遭查獲，
    其間歷十餘或二十餘日，且該槍復在被告房內之床上以棉被
    掩飾等情，業據被告於本院審理時自承明確（詳上開訴字卷
    第10頁），則被告果真係被迫或被動收受該槍枝，大可於翌
    日或兩三日內儘早還予丙○○，何須持有達十餘日之久？足
    徵被告確有將該槍枝置於自己實力支配之下而持有該槍枝之
    意思。綜上，本件扣案槍枝由外觀上足認為有殺傷力之改造
    手槍，被告竟仍明知而非法持有之，其持有具殺傷力之改造
    手槍之犯行明確，至堪認定，應依法論科。
三、核被告甲○○之所為，係犯槍砲彈藥刀械管制條例第8 條第
    4 項之未經許可，持有可發射子彈具有殺傷力之改造手槍罪
    。被告自96年5 月上旬某日取得上開改造手槍起，至96年5
    月27日中午12時35分許經警查獲時為止，其間之持有改造手
    槍之行為，均屬持有行為之繼續，應論以一罪。又被告有如
    事實欄所示之論罪科刑紀錄及執行完畢情形，有臺灣高等法
    院被告前案紀錄表1 份附卷可稽，其於徒刑執行完畢後，5
    年以內再故意犯本件有期徒刑以上之罪，為累犯，應依刑法
    第47條第1 項之規定加重其刑。爰審酌具殺傷力之槍枝為我
    國法律明文禁止持有之物，且業經政府宣導已久，為社會大
    眾所明知之事，被告無故持有槍枝，顯無視於法禁，且極有
    可能以之傷人，對他人生命、身體產生極大潛在危險，且嚴
    重危及社會治安，所生危害不輕，惟念其所持有之具殺傷力
    槍枝僅一支，數量非鉅，且持有時間不長，及其教育程度為
    國中肄業，智識程度不高，是非判斷能力較為薄弱，及事後
    否認犯罪之態度等一切情狀，量處如主文所示之刑，並就併
    科罰金部分，依刑法第42條第3 項前段規定諭知易服勞役之
    折算標準，以資懲儆。扣案仿WALTHER 廠PPK/S 型半自動手
    槍，換裝土造金屬槍管而成之改造手槍1 支（不含彈匣1 個
    ，槍枝管制編號：0000000000號），屬違禁物，不論屬於被
    告與否，應依刑法第38條第1 項第1 款之規定宣告沒收。至
    丙○○乃被告與證人丁○○所指交付上開槍枝予被告之人，
    是否涉有違反槍砲彈藥刀械管制條例之犯嫌，應由檢察官另
    行偵辦，附此敘明。
據上論斷，應依刑事訴訟法第299 條第1 項前段，槍砲彈藥刀械
管制條例第8 條第4 項，刑法第11條前段、第47條第1 項、第42
條第3 項前段、第38條第1 項第1 款，判決如主文。
本案經檢察官邱文中到庭執行職務。
中    華    民    國    97    年    3    月    31    日
                  刑事第五庭  審判長法  官  潘政宏
                                    法  官  陳月雯
                                    法  官  楊晴翔
如不服本判決，應於判決送達後10日內向本院提出上訴狀（應附
繕本），其未敘述上訴理由者，應於上訴期間屆滿後20日內補提
理由書狀於本院，上訴於臺灣高等法院。
本件正本證明與原本無異。
                                    書記官  范升福
中    華    民    國    97    年    4     月    2     日
附錄本案論罪科刑法條：
槍砲彈藥刀械管制條例第8 條未經許可，製造、販賣或運輸鋼筆
槍、瓦斯槍、麻醉槍、獵槍、空氣槍或第4 條第1 項第1 款所定
其他可發射金屬或子彈具有殺傷力之各式槍砲者，處無期徒刑或
5 年以上有期徒刑，併科新臺幣1 千萬元以下罰金。
未經許可，轉讓、出租或出借前項所列槍枝者，處5 年以上有期
徒刑，併科新臺幣1 千萬元以下罰金。
意圖供自己或他人犯罪之用，而犯前二項之罪者，處無期徒刑或
7 年以上有期徒刑，併科新臺幣1 千萬元以下罰金。
未經許可，持有、寄藏或意圖販賣而陳列第1 項所列槍枝者，處
3 年以上10年以下有期徒刑，併科新臺幣700 萬元以下罰金。
第 1 項至第 3 項之未遂犯罰之。


司法院資訊處製作；財團法人民間司法改革基金會備份。
